【裁判字號】    99,交上訴,82
【裁判日期】    990810
【裁判案由】    公共危險等
【裁判全文】
臺灣高等法院刑事判決                99年度交上訴字第82號
上  訴  人
即  被  告  乙○○
上列上訴人因公共危險等案件，不服台灣新竹地方法院九十九年
度審交訴字第七號，中華民國九十九年五月十四日第一審判決（
起訴案號：台灣新竹地方法院檢察署九十九年度偵字第五八二號
），提起上訴，本院判決如下：
    主  文
上訴駁回。
乙○○緩刑貳年。
    事  實
一、乙○○明知其並無汽車駕駛執照，不得任意駕駛自用小客車
    上路，竟於民國九十八年十月十六日下午某時許，駕駛楊三
    明所有之車牌號碼ＢＱ─七九八五號自用小客車，沿新竹市
    ○○路由南往北方向行駛，於同日下午二時四十分許，行經
    同路三六五號前，本應注意在遵行車道內行駛，且在劃有分
    向限制線之路段，不得駛入來車之車道內，並應注意車前狀
    況，隨時採取必要之安全措施，且依當時天候晴朗、日間自
    然光線、路面乾燥、無缺陷、無障礙物、視距良好等情狀，
    亦無不能注意之情事，竟疏未注意在遵行車道內行駛，即貿
    然橫越分向限制線，逆向駛入對向車道，復疏未注意車前狀
    況，採取必要之煞停措施，致其所駕駛之上開車輛撞及對向
    、沿同路由北往南方向駛至上址之甲○○所駕駛車牌號碼四
    二七六─ＨＬ號自用小客車左側車身，造成甲○○受有腦震
    盪症候群、陣發性良性姿態性暈眩等傷害。乙○○駕車肇事
    後，明知汽車駕駛人駕駛汽車肇事致人受傷，應即採取救護
    或其他必要之措施，不得逃離，竟因緊張害怕而另行基於肇
    事逃逸的犯罪意思，逕自駕車逃離現場。幸甲○○即時記下
    肇事車輛之車牌號碼，並報警處理，始為警循線查獲。
二、案經被害人甲○○訴請臺灣新竹地方法院檢察署檢察官偵查
    起訴。
    理  由
壹、程序方面：
    按被告以外之人於審判外之言詞或書面陳述，除法律有規定
    者外，不得作為證據；又被告以外之人於審判外之陳述，雖
    不符合同法第一百五十九條之一至第一百五十九條之四之規
    定，但經當事人於審判程序同意作為證據，法院審酌該言詞
    陳述或書面陳述作成時之情況，認為適當者，亦得為證據。
    當事人、代理人或辯護人於法院調查證據時，知有第一百五
    十九條第一項不得為證據之情形，而未於言詞辯論終結前聲
    明異議者，視為有前項之同意，刑事訴訟法第一百五十九條
    第一項及第一百五十九條之五分別定有明文。本判決下列所
    引用之各該被告以外之人於審判外之陳述（包含書面陳述）
    ，雖屬傳聞證據，惟當事人於本院審判期日中表示同意作為
    證據方法而不予爭執，本院審酌上開證據資料製作時之情況
    ，尚無違法不當及證明力明顯過低之瑕疵，亦認為以之作為
    證據應屬適當。揆諸前開規定，爰依刑事訴訟法第一百五十
    九條之五規定，認前揭證據資料均有證據能力，先予敘明。
貳、實體方面：
一、上揭事實，迭據上訴人即被告乙○○於偵查、原審及本院審
    理時均坦承不諱（詳偵卷第二三頁，原審卷第二三頁反面、
    二七頁，本院卷第二五頁反面、二七頁），核與證人即告訴
    人甲○○指述相符（詳偵卷第二二、二三頁，原審卷第二三
    頁反面），復有道路交通事故現場圖、新竹市警察局Ａ三類
    道路交通事故調查報告表、弘大醫院甲種診斷證明書各一份
    及照片八張等在卷可證（見偵卷第八、九、一三至一六、二
    六頁）。是被告自白與事實相符，堪信為真。本件事證明確
    ，被告犯行堪以認定，自應依法論科。
二、核被告所為，係犯刑法第二百八十四條第一項前段之過失傷
    害罪及同法第一百八十五條之四（原判決正本誤引同法第一
    百八十四條之四，應予更正）駕駛動力交通工具肇事，致人
    傷害而逃逸罪。被告所犯上開二罪，犯意各別、行為互殊，
    罪名亦不相同，應予分論併罰。再按汽車駕駛人，無駕駛執
    照駕車，因而致人受傷害或死亡，依法應負刑事責任者，加
    重其刑至二分之一，道路交通管理處罰條例第八十六條第一
    項定有明文。被告無駕駛執照駕車，經其自承在卷（見偵卷
    第二三頁），是因而致甲○○受傷，係依法應負過失傷害罪
    刑事責任者，就過失傷害罪部分，應依道路交通管理處罰條
    例第八十六條第一項之規定加重其刑。
三、原審經詳細調查，以被告罪證明確，適用上揭規定，並審酌
    被告因一時興起，無駕駛執照任意駕駛他人車輛上路，又違
    反道路交通安全規則，未注意車前狀況之過失程度，撞擊被
    害人甲○○之車輛導致被害人之身體、財產損害，並因緊張
    於駕車肇事後未給予被害人即時之救護，而逕自離去，罔顧
    他人生命、身體安全，所造成之損害非輕，然犯後尚能坦承
    犯行等一切情狀，分別就過失傷害罪，量處有期徒刑三月；
    就肇事致人傷害逃逸罪，量處有期徒刑七月，並定應執行有
    期徒刑九月。核原審認事用法，並無不合，量刑亦屬允當。
    被告以原審量刑過重為由上訴，請求撤銷改判，為無理由。
    惟查被告前無前科紀錄，有臺灣高等法院被告前案紀錄表一
    紙在卷可稽（見本院卷第一三頁）；其已於九十九年六月一
    日，與告訴人達成和解，同意賠償十萬元，並於同日以現金
    如數支付予告訴人，有刑事撤回告訴狀、和解書及授權書可
    稽（見本院卷第一六至一八頁）。本院認被告經此論罪科刑
    之教訓，應知所警惕，信無再犯之虞，且斟酌被告目前服役
    中，為使被告服役期間，免於刑事訟累之煎熬，因認對被告
    所宣告之刑以暫不執行為適當，爰併宣告緩刑二年，以勵自
    新。
據上論斷，應依刑事訴訟法第三百六十八條，刑法第七十四條第
一項第一款，判決如主文。
本案經檢察官許仲瑩到庭執行職務。
中    華    民    國    99    年    8    月    10    日
                  刑事第十七庭  審判長法  官 王聰明
                                      法  官 陳世宗
                                      法  官 陳憲裕
以上正本證明與原本無異。
如不服本判決，應於收受送達後10日內向本院提出上訴書狀，其
未敘述上訴之理由者並得於提起上訴後10日內向本院補提理由書
（均須按他造當事人之人數附繕本）「切勿逕送上級法院」。
過失傷害罪不得上訴。
                                      書記官 張玉如
中    華    民    國    99    年    8     月    11    日
附錄：本案論罪科刑法條全文
刑法第一百八十五條之四：
（肇事遺棄罪）
駕駛動力交通工具肇事，致人死傷而逃逸者，處 6 月以上 5 年
以下有期徒刑。
刑法第二百八十四條第一項：
（過失傷害罪）
因過失傷害人者，處 6 月以下有期徒刑、拘役或 5 百元以下罰
金，致重傷者，處 1 年以下有期徒刑、拘役或 5 百元以下罰金
。

司法院資訊處製作；財團法人民間司法改革基金會備份。
